Minutes et répertoires du notaire Jacques LE NOIR, 7 juillet 1757 - 5 octobre 1762 (étude XIII)
Archives nationales
Minutes et répertoires du notaire Jacques LE NOIR (étude XIII)
7 juillet 1757 - 5 octobre 1762
MC/ET/XIII/305 - MC/ET/XIII/1146/B, MC/RE/XIII/10
Etude XIII; Le noir, Jacques
Archives nationales de France
Minutes et répertoires: la loi 2008-696 du 15 juillet 2008 relative aux archives a fixé à 75 ans à compter de la date de l'acte, ou à 25 ans à compter de la date du décès de l'intéressé si ce délai est plus bref, le délai de communication des minutes et répertoires des notaires; ce délai est porté à 100 ans à compter de la date de l'acte si le document se rapporte à un mineur (code du Patrimoine, articles L213-2, 4e d et 5e).
Autres documents de l'étude (dossiers de clients, comptabilité...): s'agissant d'archives privées, ces documents sont communicables selon les modalités fixées par le déposant ou le donateur.
Certains documents ne sont pas accessibles en raison de leur mauvais état de conservation.
Versement
Accès aux instruments de recherche de tous les notaires de l’étude XIII
Archives de l'étude XIII
- Minutes de Jacques LE NOIR, 7 juillet 1757 - 1791; MC/ET/XIII/305 - MC/ET/XIII/1146/B
  - Minutes. 1757, 7 juillet - décembre, 7 juillet - décembre 1757; MC/ET/XIII/305
    Informations concernant le classement:
    Le niveau inférieur de description, quand il existe, correspond aux minutes d'actes. Toutes les minutes ne sont pas forcément décrites une à une. Les descriptions de ces minutes sont plus ou moins détaillées.
  - Minutes. 1758, janvier - mars, janvier - mars 1758; MC/ET/XIII/306
  - Minutes. 1758, avril - juin, avril - juin 1758; MC/ET/XIII/307
  - Minutes. 1758, juillet - septembre, juillet - septembre 1758; MC/ET/XIII/308
  - Minutes. 1758, octobre - décembre, octobre - décembre 1758; MC/ET/XIII/309
  - Minutes. 1759, janvier - mars, janvier - mars 1759; MC/ET/XIII/310
  - Minutes. 1759, avril - juin, avril - juin 1759; MC/ET/XIII/311
  - Minutes. 1759, juillet - septembre, juillet - septembre 1759; MC/ET/XIII/312
  - Minutes. 1759, octobre - décembre, octobre - décembre 1759; MC/ET/XIII/313
  - Minutes. 1760, janvier - mars, janvier - mars 1760; MC/ET/XIII/314
  - Minutes. 1760, avril - juin, avril - juin 1760; MC/ET/XIII/315
  - Minutes. 1760, juillet - septembre, juillet - septembre 1760; MC/ET/XIII/316
  - Minutes. 1760, octobre - décembre, octobre - décembre 1760; MC/ET/XIII/317
  - Minutes. 1761, janvier - mars, janvier - mars 1761; MC/ET/XIII/318
    Toutes les minutes de cet article ont été analysées une à une (ARNO 1761).
    - Bail, maison, Paris (Paris) rue du Sepulchre., 2 janvier 1761; MC/ET/XIII/318
      Informations complémentaires:
      Intervenant 1, en première partie:
      Nom, qualité: (M.) Cosse de, Francois (chevalier).
      Profession: aide-major des gendarmes de la garde, Paris.
      Intervenant 2, en deuxième partie:
      Nom, qualité: (Mme ou Mlle) Pinet, Pierrette Claudine Helene.
      Profession: Paris
      Origine de l'information:
      Base Arno 1761 (base de données migrée: voir contexte dans le Plan d’orientation général - Notaires de Paris, guides thématiques du Minutier).
      Date de création de la notice: 2000
      bail
    - Mariage., 4 janvier 1761; MC/ET/XIII/318
      Nom, qualité: (M.) Marez, Etienne.
      Profession: aubergiste, Paris.
      Relations: fils de l'intervenant 2.
      Intervenant 2, indirect:
      Nom, qualité: (M.) Marez, Didier.
      État civil: décédé.
      Profession: manouvrier, Beurville (Haute-Marne).
      Intervenant 3, en deuxième partie:
      Nom, qualité: (Mme ou Mlle) Lespault, Marie Anne.
      Profession: Paris.
      Relations: fille de l'intervenant 4.
      Intervenant 4, indirect:
      Nom, qualité: (M.) Lespault, Jean.
      Profession: jardinier, Fontainebleau (Seine-et-Marne)
      contrat de mariage
    - Succession, dépôt de pièces., 5 janvier 1761; MC/ET/XIII/318
      Nom, qualité: (Mme ou Mlle) Duhamel, Marie Anne.
      État civil: décédée.
      Relations: veuve de l'intervenant 2.
      Nom, qualité: (M.) Guery, Francois.
      Profession: facteur de la poste aux lettres, Paris
      dépôt de pièces
    - Succession, renonciation., 6 janvier 1761; MC/ET/XIII/318
      Nom, qualité: (M.) Carbonnier, Nicolas (bourgeois, Paris), Paris.
      État civil: décédé
      renonciation
    - Acte de décès, dépôt., 7 janvier 1761; MC/ET/XIII/318
      Nom, qualité: (Mme ou Mlle) Tronchin, Georgine Marie Helene.
      Profession: Amsterdam (hollande)
    - Procuration rente publique, dépôt., 7 janvier 1761; MC/ET/XIII/318
      Nom, qualité: (Mme ou Mlle) Lefevre, Charlotte Ursule.
      Profession: Coulommiers (Seine-et-Marne).
      Intervenant 2, en première partie:
      Nom, qualité: (M.) Ducastel, Jean (bourgeois, Paris), Paris
      dépôt de pièces; procuration
    - Procuration rente publique, dépôt., 9 janvier 1761; MC/ET/XIII/318
      Nom, qualité: (M.) George, Patrice.
      Profession: meunier (maître), Chalon-sur-Saone (Saône-et-Loire).
      Nom, qualité: (M.) Denisard, Jean.
      Profession: epicier (marchand), Paris
    - Avis de parents., 9 janvier 1761; MC/ET/XIII/318
      Nom, qualité: (Mme ou Mlle) Henri de Pontnoyer, Elisabeth Helene.
      Profession: Bordeaux (Gironde).
      Nom, qualité: (M.) Henry de Pontnoyer, Pierre Louis.
      Relations: fils de l'intervenant 4.
      Intervenant 3, en première partie:
      Nom, qualité: (Mme ou Mlle) Henry de Pontnoyer, Rose Adelaide.
      Nom, qualité: (M.) Henry de Pontnoyer, Nicolas Christophe.
      Profession: (martinique (la))
      déclaration
    - Mariage., 10 janvier 1761; MC/ET/XIII/318
      Nom, qualité: (M.) Alix, Henri.
      Profession: domestique, Paris.
      Profession: Genicourt (Val-d'Oise).
      Nom, qualité: (Mme ou Mlle) Jean, Marie Catherine.
      Nom, qualité: (M.) Jean, Marin.
      Profession: Saint-Germain-en-Laye (Yvelines)
    - Acte de baptême, dépôt., 10 janvier 1761; MC/ET/XIII/318
      Nom, qualité: (Mme ou Mlle) Ligniville de, Madeleine.
      Relations: fille de l'intervenant 2.
      Nom, qualité: (M.) Ligniville de, Jean Jacques (comte, Saint-Empire), Saint-Empire.
      Profession: Nancy (Meurthe-et-Moselle)
    - Mariage., 11 janvier 1761; MC/ET/XIII/318
      Nom, qualité: (M.) Lardiere, Jacques.
      Profession: gagne-denier, Paris.
      Nom, qualité: (M.) Lardiere, Barthelemy.
      Profession: nourrisseur de bestiaux, Souilly (Meuse).
      Nom, qualité: (Mme ou Mlle) Soude, Marie Anne.
      Nom, qualité: (M.) Soude, Nicolas.
      Profession: laboureur, Haute-Epine (Oise)
    - Bail à rente, terre, Colombes (Hauts-de-Seine)., 11 janvier 1761; MC/ET/XIII/318
      Nom, qualité: (Mme ou Mlle) Mulart, Marie.
      Nom, qualité: (M.) Durand Dit La Royale, Jean.
      Profession: voiturier par terre, Colombes (Hauts-de-Seine).
      Nom, qualité: (M.) Retrou, Jacques.
      Profession: vigneron, Colombes (Hauts-de-Seine)
    - Succession, renonciation., 12 janvier 1761; MC/ET/XIII/318
      Nom, qualité: (M.) Louis, Toussaint.
      Profession: joaillier (marchand), Paris
    - Désistement, plainte., 12 janvier 1761; MC/ET/XIII/318
      Nom, qualité: (Mme ou Mlle) Louet, Jeanne.
      Profession: Sartrouville (Yvelines).
      Nom, qualité: (M.) Mallard, Jean Baptiste.
      Nom, qualité: (M.) Martin, Jean Antoine.
      Profession: officier
    - Procuration générale., 12 janvier 1761; MC/ET/XIII/318
      Nom, qualité: (personne morale) Henry de Pontnoyer_(hoirs).
      Relations: héritiers de l'intervenant 2.
      Profession: mousquetaire du roi
      procuration
    - Certificat, dépôt, vie., 12 janvier 1761; MC/ET/XIII/318
      Nom, qualité: (M.) Van Swinden, Philippe.
      Profession: Haye (la) (hollande).
      Relations: fils de l'intervenant 6.
      Nom, qualité: (Mme ou Mlle) Van Swinden, Marthe Marguerite.
      Relations: fille de l'intervenant 6.
      Nom, qualité: (M.) Van Swinden, Jean Henri.
      Intervenant 4, en première partie:
      Nom, qualité: (Mme ou Mlle) Van Swinden, Marie Anne Philippine.
      Intervenant 5, en première partie:
      Nom, qualité: (M.) Van Swinden, Simeon Pierre.
      Intervenant 6, indirect:
      Profession: avocat à la cour de hollande, Haye (la) (hollande)
      dépôt de pièces; notoriété
    - Obligation., 12 janvier 1761; MC/ET/XIII/318
      Nom, qualité: (M.) Moges de, Charles Adrien Joseph (chevalier).
      Profession: lieutenant des gardes francaises, Saint-Georges-en-Auge (Calvados).
      Nom, qualité: (M.) Verdeilhan Des Fourniel, Jacques.
      Profession: fermier general, Paris
      obligation
    - Procuration rente publique, dépôt., 13 janvier 1761; MC/ET/XIII/318
      Nom, qualité: (M.) La Chaussée de, Charles.
      Profession: major de la ville, Montreuil-sur-Mer (Pas-de-Calais).
      Nom, qualité: (M.) Durrieu, Jean Louis (bourgeois, Paris), Paris
    - Bail à ferme, biens, Reims (Marne) Abbaye Saint-Denis., 14 janvier 1761; MC/ET/XIII/318
      Nom, qualité: (M.) Lodron de, Louis (comte, Lodron), Lodron.
      Profession: abbe commendataire, Reims (Marne), Abbaye Saint-Denis.
      Nom, qualité: (M.) Soyer, Hubert (bourgeois, Reims), Reims (Marne)
    - Inventaire après décès., 14 janvier 1761; MC/ET/XIII/318
      Nom, qualité: (M.) Allou de Rouville, Jean Andre.
      Profession: inspecteur des fermes à la douane, Rouville (Oise)
      inventaire après décès
    - Procuration rente publique, dépôt., 14 janvier 1761; MC/ET/XIII/318
      Nom, qualité: (M.) Cizeron, Pierre Paul.
      Profession: prieur claustral, Ebreuil (Allier), Abbaye Saint-Leger.
    - Certificat, dépôt, vie., 15 janvier 1761; MC/ET/XIII/318
      Nom, qualité: (M.) Jenner, Charles Louis.
      Profession: Berne (suisse).
      Nom, qualité: (M.) Jenner.
      Profession: membre du conseil souverain, Berne (suisse).
      Nom, qualité: (Mme ou Mlle) Hardy, Augustine Catherine.
      État civil: mariée.
      Profession: Maastricht (hollande).
      Nom, qualité: (M.) Hardy, Armand.
      Profession: officier d'infanterie, Namur
    - Rente, constitution., 15 janvier 1761; MC/ET/XIII/318
      Nom, qualité: (M.) Lottin, Isidore (écuyer).
      Profession: scelleur à la grande chancellerie, Paris.
      Nom, qualité: (Mme ou Mlle) Tranchepain, Agathe.
      Profession: Soissons (Aisne).
      Nom, qualité: (M.) Courtalon, Pierre.
      Profession: directeur du vingtieme, Clermont-Ferrand (Puy-de-Dôme)
      constitution de rente
    - Procuration générale., 15 janvier 1761; MC/ET/XIII/318
      Nom, qualité: (M.) Baret, Paul (bourgeois, Paris), Paris.
      Nom, qualité: (M.) Elie, Jacques (bourgeois, Paris), Paris
    - Procuration rente publique, dépôt., 15 janvier 1761; MC/ET/XIII/318
      Nom, qualité: (M.) Parenteau, Rene.
      Profession: marechal des logis, Fontenay-le-Comte (Vendée).
      Nom, qualité: (M.) Claveau, Francois (bourgeois, Paris), Paris
    - Procuration rente publique, dépôt., 16 janvier 1761; MC/ET/XIII/318
      Nom, qualité: (Mme ou Mlle) Begon, Jeanne Marianne.
      Profession: Geneve (suisse).
      Nom, qualité: (M.) Naville, Jean.
      Profession: banquier, Paris
    - Bail, désistement, revenus temporels, Reims (Marne) Abbaye Saint-Denis., 17 janvier 1761; MC/ET/XIII/318
      Nom, qualité: (M.) Lodron de, Louis Joseph (comte, Lodron), Lodron.
    - Procuration rente publique, dépôt., 17 janvier 1761; MC/ET/XIII/318
      Nom, qualité: (M.) Girard, Honore.
      Profession: prêtre, Grasse (Alpes-Maritimes).
    - Obligation., 17 janvier 1761; MC/ET/XIII/318
      Nom, qualité: (M.) Destres, Antoine.
      Profession: limonadier (marchand), Paris.
      Nom, qualité: (M.) Dumontier, Louis (bourgeois, Paris), Paris
    - Mariage., 18 janvier 1761; MC/ET/XIII/318
      Nom, qualité: (M.) Benoist, Louis Claude.
      Profession: sergent aux tuileries, Paris.
      Nom, qualité: (M.) Benoist, Claude.
      Profession: apothicaire (maître), Ham (Somme).
      Nom, qualité: (Mme ou Mlle) Richard, Marie.
      Relations: veuve de l'intervenant 4.
      Nom, qualité: (M.) Vibert, Pierre.
      Profession: tourneur, Argenteuil (Val-d'Oise)
    - Certificat, dépôt, vie., 19 janvier 1761; MC/ET/XIII/318
      Nom, qualité: (M.) Fischer D' Anderseen, Gabriel (bourgeois, Berne), Berne.
      Profession: capitaine, Berne (suisse)
    - Délai, prorogation, créance., 19 janvier 1761; MC/ET/XIII/318
      Nom, qualité: (Mme ou Mlle) Labiche, Marie Francoise.
      Nom, qualité: (M.) Guichard, Jacques.
      Profession: intéressé dans les affaires du roi.
      Nom, qualité: (M.) Papillon de La Ferte, Denis Pierre Jean.
      Profession: intendant des menus plaisirs du roi
    - Procuration rente publique, dépôt., 20 janvier 1761; MC/ET/XIII/318
      Nom, qualité: (M.) L'Estrade, Michel.
      Profession: concierge, Roche-Guyon (la) (Val-d'Oise), chateau.
      Relations: frère de l'intervenant 2.
      Nom, qualité: (M.) L'Estrade, Hilaire (bourgeois, Paris), Paris
    - Procuration rente publique, dépôt., 23 janvier 1761; MC/ET/XIII/318
      Nom, qualité: (Mme ou Mlle) Saisseval de, Charlotte Elisabeth.
      Profession: Montreuil-sur-Mer (Pas-de-Calais).
      Nom, qualité: (M.) Le Bel, Pierre.
      Profession: capitaine d'infanterie.
      Nom, qualité: (M.) Durieu, Jean Louis (bourgeois, Paris), Paris
    - Mariage., 23 janvier 1761; MC/ET/XIII/318
      Nom, qualité: (M.) Louet de Murat de Nogaret de, Anne Joseph (marquis, Calvisson), Calvisson.
      Profession: Calvisson (Gard).
      Nom, qualité: (M.) Louet de Murat de Nogaret, Louis (marquis, Calvisson), Calvisson.
      Nom, qualité: (Mme ou Mlle) Cheyla, Jeanne Pauline.
      Nom, qualité: (M.) Cheyla, Pierre (écuyer).
    - Mariage., 24 janvier 1761; MC/ET/XIII/318
      Nom, qualité: (M.) Alexandre, Robert Charles.
      Profession: marchand de vin, Paris.
      Nom, qualité: (Mme ou Mlle) Le Page, Catherine Marie Claude.
      Relations: fille de l'intervenant 3.
      Intervenant 3, indirect:
      Nom, qualité: (M.) Le Page, Matthieu.
      Profession: marchand de vin, Paris
    - Mariage., 25 janvier 1761; MC/ET/XIII/318
      Nom, qualité: (M.) Mauge, Jacques.
      Profession: serrurier (garcon).
      Nom, qualité: (M.) Mauge, Julien (bourgeois, Paris), Paris.
      Nom, qualité: (Mme ou Mlle) Dangremont, Marie Therese.
      Nom, qualité: (M.) Dangremont, Claude.
      Profession: sculpteur, Paris
    - Succession, partage., 26 janvier 1761; MC/ET/XIII/318
      Nom, qualité: (M.) Guillaume, Louis (bourgeois, Paris), Paris.
      Profession: directeur des affinages de la monnaie, Paris
      partage
    - Procuration rente publique, dépôt., 27 janvier 1761; MC/ET/XIII/318
      Nom, qualité: (M.) Saint-Pol Du Grand Fay de, Francois.
      Profession: Preaux (Nord).
    - Renonciation à communauté., 29 janvier 1761; MC/ET/XIII/318
      Nom, qualité: (Mme ou Mlle) La Gombaude de, Marie Jeanne.
      Profession: inspecteur des fermes à la douane, Paris
    - Succession, mainlevée., 29 janvier 1761; MC/ET/XIII/318
      Nom, qualité: (M.) Desfosses de Beaurevoir, Louis Antoine.
      Profession: garde du corps du roi
      mainlevée
    - Procuration revenus, dépôt., 29 janvier 1761; MC/ET/XIII/318
      Nom, qualité: (M.) Bercy Des Essarts de, Francois.
      Profession: officier d'infanterie (ancien), Montreal (canada).
      Nom, qualité: (M.) Vassan de, Francois.
      Profession: capitaine d'infanterie, Paris
    - Mariage., 30 janvier 1761; MC/ET/XIII/318
      Nom, qualité: (M.) Aubry, Jean Simon.
      Profession: horloger, Paris.
      Nom, qualité: (M.) Aubry, Jean Antoine.
      Profession: libraire (cpn).
      Nom, qualité: (Mme ou Mlle) Berthaut, Catherine.
      Nom, qualité: (M.) Berthaut, Guillaume.
      Profession: vigneron, Cravant (Yonne)
    - Certificat, dépôt, vie., 30 janvier 1761; MC/ET/XIII/318
      Nom, qualité: (M.) Bartels, Jean.
      Profession: Cleves (allemagne).
      Nom, qualité: (Mme ou Mlle) Wesendonck, Gisiberta Sibilla.
      Relations: épouse de l'intervenant 1
    - Succession, renonciation., 30 janvier 1761; MC/ET/XIII/318
      Profession: inspecteur des fermes à la douane
    - Procuration rente publique, dépôt., 30 janvier 1761; MC/ET/XIII/318
      Nom, qualité: (M.) Thellusson, Pierre.
      Profession: négociant, Londres (angleterre), Cornhill.
      Nom, qualité: (M.) Naville, Jean Louis.
      Profession: négociant, Paris
    - MARTIN (Robert) Vernisseur du Roi rue du fbg S/T/ Denis § quittance de remboursement à .. par Jean Pierre Dorbay architecte du Roi, 31 janvier 1761; MC/ET/XIII/318
      Artisans XVIIIe siècle, par M. Rambaud et C. Grodecki, 1956-1977 ( fichier papier entièrement dématérialisé; voir contexte dans le Plan d’orientation général - Notaires de Paris, guides thématiques du Minutier).
      Date de révision: 2011-2012
      Date de création de la notice: 2010
      quittance; Martin, Robert
    - Rente, quittance de rachat., 31 janvier 1761; MC/ET/XIII/318
      Nom, qualité: (M.) Dorbay, Jean Pierre.
      Profession: architecte du roi, Paris.
      Nom, qualité: (M.) Martin, Robert.
      Profession: vernisseur du roi, Paris
      quittance
    - Rente foncière, titre nouvel, maison, Paris (Paris) rue des Ecrivains., 31 janvier 1761; MC/ET/XIII/318
      Nom, qualité: (M.) Denis, Louis (bourgeois).
      Profession: architecte, Paris.
      Nom, qualité: (Mme ou Mlle) Gendron, Catherine Suzanne.
      Relations: veuve de l'intervenant 3.
      Nom, qualité: (M.) Sanson, Jean Robert.
      Profession: receveur des consignations, Paris
      titre nouvel; bail
    - Procuration rente publique, dépôt., 31 janvier 1761; MC/ET/XIII/318
      Nom, qualité: (M.) Charbuy, Louis Alexandre (bourgeois, Paris), Paris.
      Profession: Pontoise (Val-d'Oise).
      Nom, qualité: (Mme ou Mlle) Lhuillier, Marie Anne Francoise.
      Nom, qualité: (M.) Charbuy, Nicolas (bourgeois, Paris), Paris.
    - MARTIN (Robert) vernisseur du Roi rue du fbg Saint-Denis § Constitution de rente à Jean Pierre Dorbay architecte du Roi, 1er février 1761; MC/ET/XIII/318
      constitution de rente; Martin, Robert
    - Vente, meuble., 1er février 1761; MC/ET/XIII/318
      Nom, qualité: (M.) Ternisien, Louis Nicolas.
      Profession: confiseur du roi (ancien), Paris.
      Nom, qualité: (Mme ou Mlle) Duplessis, Marie Jeanne.
      Relations: épouse de l'intervenant 3.
      Nom, qualité: (M.) Chantemerle de, Jacques Benoit.
      Profession: intéressé dans les affaires du roi
      acte de vente
    - Rente, reconstitution., 1er février 1761; MC/ET/XIII/318
      Nom, qualité: (M.) Duplessis de Richelieu, Louis Francois Armand (duc, Richelieu), Richelieu.
      Profession: marechal de France, Paris.
      Nom, qualité: (M.) Aupit, Elie.
      Profession: chirurgien privilegie, Paris
      constitution de rente; Richelieu, Louis François Armand de Vignerot Du Plessis (1696-1788, duc de)
    - Rente, constitution., 1er février 1761; MC/ET/XIII/318
      Profession: vernisseur du roi, Paris.
      Profession: architecte du roi, Paris
    - Rente, transport., 2 février 1761; MC/ET/XIII/318
      Profession: chirurgien privilegie, Paris.
      Nom, qualité: (M.) Guinoyseau de Boismarie, Pierre Philippe.
      Profession: avocat au Parlement, Paris
      transport de droits
    - Procuration rente publique, dépôt., 5 février 1761; MC/ET/XIII/318
      Nom, qualité: (M.) Petyst, Louis Antoine.
      Profession: avocat au bailliage, Amiens (Somme).
      Nom, qualité: (Mme ou Mlle) Carpentier, Marie Jeanne Madeleine.
      Profession: Amiens (Somme).
      Nom, qualité: (M.) Ducastel, Jean (bourgeois, Paris), Paris.
    - Tutelle, compte., 5 février 1761; MC/ET/XIII/318
      Nom, qualité: (M.) Despres, Francois.
      Profession: plombier (marchand), Paris.
      Relations: tuteur de l'intervenant 3.
      Nom, qualité: (M.) Tavenel, Joachim.
      Profession: mercier (marchand), Paris.
      Nom, qualité: (M.) Despres, Louis Michel
      compte de tutelle
    - Certificat, dépôt, vie., 6 février 1761; MC/ET/XIII/318
      Nom, qualité: (Mme ou Mlle) Carrard, Francoise Marie.
      Profession: Lausanne (suisse).
      Relations: sœur de l'intervenant 2, sœur de l'intervenant 3.
      Nom, qualité: (Mme ou Mlle) Carrard, Francoise Gabrielle.
      Nom, qualité: (Mme ou Mlle) Carrard, Marie Francoise.
      Nom, qualité: (Mme ou Mlle) Wersell, Henriette.
      Relations: épouse de l'intervenant 6.
      Nom, qualité: (M.) Sorta, Jean Abram.
      Relations: fils de l'intervenant 4, fils de l'intervenant 6.
      Nom, qualité: (M.) Sorta, Christian Frederic
    - Certificat, dépôt, vie., 6 février 1761; MC/ET/XIII/318
      Nom, qualité: (M.) Albenas D', Charles.
      Profession: lieutenant colonel, Lausanne (suisse).
      Nom, qualité: (M.) Albenas D', Jean Antoine.
      Nom, qualité: (Mme ou Mlle) Albenas D', Suzanne.
      Relations: épouse de l'intervenant 4.
      Nom, qualité: (M.) Crousaz de, Rodolphe
    - Procuration rente publique, dépôt., 7 février 1761; MC/ET/XIII/318
      Nom, qualité: (Mme ou Mlle) La Coste de Belcastel, Elisabeth.
      État civil: veuve.
      Profession: Castres (Tarn).
      Nom, qualité: (Mme ou Mlle) Jalade, Jeanne.
      Nom, qualité: (Mme ou Mlle) Senaris, Jeanne.
      Profession: gouvernante, Castres (Tarn).
      Intervenant 4, en deuxième partie:
      Nom, qualité: (M.) Durrieu, Jean Louis (bourgeois, Paris), Paris.
    - Procuration acte., 7 février 1761; MC/ET/XIII/318
      Nom, qualité: (M.) Saint-Phalle de, Joseph (comte).
      Profession: capitaine (ancien), Semur-en-Auxois (Côte-d'Or).
      Relations: héritier de l'intervenant 3.
      Nom, qualité: (M.) Saint-Phalle de, Charles.
      Profession: prêtre prieur, Paris.
      Nom, qualité: (M.) Guerapin de Vaureal, Louis Guy.
      Profession: eveque (ancien), Rennes.
      Nom, qualité: (M.) Barbery, Antoine.
      Profession: procureur au Châtelet, Paris
    - Procuration rente publique, dépôt., 9 février 1761; MC/ET/XIII/318
      Nom, qualité: (M.) Augueres, Bertrand.
      Profession: payeur des gages des officiers du bureau des finances, Toulouse (Haute-Garonne).
      Nom, qualité: (Mme ou Mlle) Augueres, Anne.
      Profession: Fousseret (le) (Haute-Garonne).
      Relations: fille de l'intervenant 1.
    - Rente, quittance de rachat., 9 février 1761; MC/ET/XIII/318
      Nom, qualité: (M.) Delastre, Jacques.
      Profession: tailleur d'habits (marchand), Chartres (Eure-et-Loir).
    - Certificat, dépôt, vie., 10 février 1761; MC/ET/XIII/318
      Nom, qualité: (Mme ou Mlle) Le Boulenger, Marthe.
      Profession: Rotterdam (hollande)
    - Procuration rente publique, dépôt., 10 février 1761; MC/ET/XIII/318
      Nom, qualité: (M.) Grout de Saint-Paer, Bernard Louis Mathurin (marquis, Saint-Paer), Saint-Paer.
      Profession: Saint-Paer (Seine-Maritime).
      Nom, qualité: (M.) Seyt, Antoine.
    - Rente de l'Hôtel de ville, quittance de rachat, aides et gabelles emission 1758., 10 février 1761; MC/ET/XIII/318
      Nom, qualité: (M.) Blondel de Gagny, Augustin
    - Certificat, dépôt, vie., 11 février 1761; MC/ET/XIII/318
      Nom, qualité: (M.) Van Woensel, Joan.
      Profession: docteur en medecine, Haarlem (hollande).
      Nom, qualité: (Mme ou Mlle) Sandwijk, Margareta Suzanna.
      Profession: Haarlem (hollande).
    - Acte de décès, dépôt., 12 février 1761; MC/ET/XIII/318
      Nom, qualité: (Mme ou Mlle) Grimod, Benoite.
      Profession: Orsay (Essonne).
      Nom, qualité: (M.) Racine D' Ormoy, Louis Philippe.
      Profession: mestre de camp
    - Don mutuel., 15 février 1761; MC/ET/XIII/318
      Nom, qualité: (M.) Balpetre, Jacques.
      Nom, qualité: (Mme ou Mlle) Goujon, Julienne.
      donation
    - Rente, reconstitution., 15 février 1761; MC/ET/XIII/318
      Nom, qualité: (M.) Picard, Jean Pierre.
      Profession: rubanier (marchand), Paris.